臺灣桃園地方法院刑事判決　　　　　　　93年度訴字第1803號
公　訴　人　臺灣桃園地方法院檢察署檢察官
被　　　告　丙○○　男　31歲.
選任辯護人　邱創舜律師
被　　　告　甲○○　男　39歲.
選任辯護人　邱鎮北律師
被　　　告　乙○○　男　35歲.
選任辯護人　林宇文律師
　　　　　　林則奘律師
上列被告等因偽造貨幣案件，經檢察官提起公訴（93年度偵字第
14220 號、第14221 號、第14222 號），本院判決如下：
    主  文
丙○○共同連續意圖供行使之用，而偽造幣券，處有期徒刑陸年
捌月，扣案如附表一、二、三所示之物均沒收。
甲○○共同連續意圖供行使之用，而偽造幣券，處有期徒刑肆年
，扣案如附表一、二所示之物均沒收。
乙○○共同連續意圖供行使之用，而偽造幣券，累犯，處有期徒
刑陸年，扣案如附表二、三所示之物均沒收。
    事  實
一、丙○○前曾於民國81年間因違反麻醉藥品管理條例案件，經
    臺灣台北地方法院判處有期徒刑5 月確定後，復於同年間因
    違反肅清煙毒條例案件，經臺灣台北地方法院以81年度訴字
    第3079號判決判處有期徒刑3 年，經上訴後由臺灣高等法院
    以82年度上訴字第2025號判決駁回上訴而確定。上開2 案嗣
    經臺灣高等法院以83年度聲字第461 號裁定定應執行刑為有
    期徒刑3 年3 月確定，經送監執行至84年5 月22日假釋並付
    保護管束在外，迄85年11月27日期滿未經撤銷，視為執行完
    畢（不構成累犯）。甲○○前曾於86年間因非法吸用、販賣
    化學合成麻醉藥品，經臺灣台北地方法院以86年度訴字第
    318 號判決分別判處有期徒刑10月、5 年10月，合併定應執
    行刑為有期徒刑6 年6 月，經上訴臺灣高等法院、最高法院
    結果，均遭駁回上訴而確定，嗣入監服刑至90年1 月19日假
    釋在外。假釋期間仍不知悔改，復於92年間因竊盜案件，由
    本院以92年度易字第1340號判決判處有期徒刑7 月，經上訴
    臺灣高等法院，由該院以93年度上易字第168 號判決撤銷原
    判決，改判處有期徒刑6 月確定。另於93年間因偽造文書案
    件，經本院以93年度桃簡字第664 號判決判處有期徒刑2 月
    確定。上開假釋因而撤銷，於93年12月14日入監執行殘刑，
    迄今尚未執行完畢（不構成累犯）。乙○○前曾於88年間因
    竊盜案件，經臺灣基隆地方法院以88年度易字第299 號判決
    判處有期徒刑10月確定，經送監執行至90年7 月9 日出監服
    刑完畢（構成累犯）。
二、丙○○與甲○○因缺款無錢花用，竟共同意圖供行使之用，
    並基於偽造國幣新台幣之概括犯意聯絡，自93年7 月間某日
    起至同年8 月間某日止，由丙○○透過不詳管道，取得偽鈔
    用紙及金屬條防偽線、印製偽鈔之電腦程式等偽造偽鈔之工
    具、原料後，部分留存己用，部分則交予甲○○，分別在丙○○位於台北市○○○路472 號9 樓之13之租屋處、甲○○
    位於桃園縣龍潭鄉天龍1 巷6 號7 樓之居處，或利用電腦運
    作上開程式，或使用電腦配備掃瞄機將真鈔圖樣掃瞄入電腦
    後，透過電腦修飾，列印出偽鈔圖樣，再於列印出之偽鈔上
    加貼防偽線金屬條，裁減成外觀形似真鈔，足以使人混淆之
    偽鈔。丙○○並另行商得有犯意聯絡之乙○○同意，由乙○○在其位於台北縣汐止市○○○ 路201 巷8 號8 樓租住處，
    為丙○○從事在偽鈔半成品上加貼防偽線，裁減成偽鈔成品
    等工作。總計丙○○與甲○○、乙○○於上開時間內，連續
    以上開方式印製偽鈔多次（實際次數不詳），而分別由丙○○、甲○○偽造出如附表1 編號1 所示之偽鈔成品83張，如
    附表1 編號2 、編號3 所示之偽鈔半成品共97大張，由丙○○、乙○○偽造出如附表2 編號1 所示之偽鈔成品3 張，如
    附表2 編號2 ，附表3 編號1 、編號2 所示之偽鈔半成品共
    59大張。印製之偽鈔成品、半成品及餘下之偽鈔用紙、防偽
    線金屬條，印製偽鈔之電腦工具，分別藏放於甲○○、丙○○、乙○○上揭住處，其中偽鈔成品尚未流出，並未擾亂金
    融秩序。
三、嗣於90年9 月8 日上午7 時20分許，為警先在甲○○上址桃
    園縣龍潭鄉住處查獲甲○○，並扣得如附表1 所示之偽鈔成
    品、半成品，印製偽鈔之原料偽鈔用紙，印製或裁減偽鈔之
    工具電腦、掃瞄機、美工刀等物。繼而於同日上午8 時許，
    在丙○○上開台北市○○○路住處查獲丙○○，並扣得如附
    表2 所示之偽鈔成品、半成品，印製偽鈔之原料偽鈔用紙、
    防偽線金屬條，印製偽鈔之工具電腦、掃瞄機等物。再於當
    日中午12時20分許，在乙○○前揭台北縣汐止市居處查獲乙○○，並扣得如附表3 所示之偽鈔半成品，印製偽鈔之原料
    偽鈔用紙、防偽線金屬條等物，遂查獲上情。嗣甲○○在本
    院審理時，並坦承全部犯罪事實。
四、案經台北縣警察局中和分局報請臺灣桃園地方法院檢察署檢
    察官偵查起訴。
    理  由
一、訊據被告甲○○坦承於上揭時間、地點，與丙○○共同製造
    偽鈔等犯行不諱，被告丙○○、乙○○固坦承於上開時間、
    地點，為警員持搜索票在其等住處，分別查扣如附表2 、附
    表3 所示之偽鈔成品、半成品、偽鈔用紙、防偽線金屬條、
    電腦、掃瞄機等物之事實，惟均否認有何偽造國幣之犯行。
    被告丙○○辯稱：在台北市○○○路被查獲的偽鈔、電腦等
    物是「來哥」等人所寄放，詳情在警訊中均已交代清楚；我
    是到查獲當天才知道有偽鈔，至於我介紹甲○○、乙○○認
    識「來哥」，並沒有其他用意云云（本院93年11月8 日、11
    月26日筆錄）。被告乙○○辯稱：我沒有向「來哥」拿過偽
    鈔紙，偽鈔是丙○○與「來哥」到我住處時留下來的云云（
    本院93年11月26日筆錄，93年11月26日答辯狀）。
二、經查：
（一）被告甲○○、丙○○共同製造偽鈔部分：
  １被告甲○○在警訊中自承：「我為了購買毒品製作偽鈔，大
    約在三、四個月前開始構思製作偽鈔，我以掃瞄機掃瞄紙鈔
    至電腦後加以修飾，再以列表機列印，另外偽鈔上的防偽線
    是丙○○購買後給我的，我再將防偽線貼在偽鈔上，該防偽
    線具有黏性。因為列印效果不好，所以我不用電腦主機內新
    台幣1000元及500 元之大補帖程式，列印偽鈔。列印偽鈔後
    ，在我房間內以美工刀及鐵尺切割，切割後再將防偽線貼上
    。都是在我臥室旁電腦室內製作偽鈔。（列印偽鈔之方式）
    是丙○○在他位於台北市○○○路472 號9 樓之13家中教我
    製作的，該偽鈔大補帖程式也是他給我的，列印偽鈔之紙張
    及防偽線也是他給我的。丙○○也有製作偽鈔，我不知道丙○○有無叫乙○○加工製造偽鈔。我製作的偽鈔數量，就是
    警方今天查到的數量，都沒有使用過‧‧‧」等語（見93年
    度偵字第14220 號卷第5 頁至第6 頁反面），在本院審理時
    亦自承：「我和丙○○各做各的，我是在電腦裡面用大補帖
    的程式，或用掃瞄機掃瞄進去並修飾後列印出來，列印出來
    後，再貼上防偽線。‧‧‧我那裡被查到的成品、半成品都
    是丙○○提供的紙印的，防偽線也是丙○○提供的。‧‧‧
    八月初我開始製作偽鈔，中間經過試驗、測試，最後做出來
    的就是被查獲的那些，並沒有流出去」等語（見本院94年3
    月30日審判筆錄）。而本件警員分別在被告甲○○、丙○○
    家中，各扣得如附表1 、附表2 所示之偽鈔成品、半成品及
    製造偽鈔之工具，亦有搜索扣押筆錄2 份附卷，如附表1 、
    附表2 各項所示之物扣案可資佐證。又被告丙○○家中被查
    扣之電腦，確實內藏印製偽鈔之大補帖程式，警員並在其家
    中藏放之偽鈔上，採得被告丙○○遺留之左手食指指紋，有
    警員自丙○○住處電腦列印之偽鈔樣本數份、內政部警政署
    刑事警察局93年9 月9 日刑紋字第0930184927號鑑驗書1 份
    在卷可稽（見93年度偵字第14221 號卷第19頁至第31頁、第
    56 頁）， 此與甲○○指稱：丙○○有印製偽鈔，伊印製偽
    鈔之大補帖程式，係得自丙○○處等情節，亦屬吻合。另警
    員將甲○○、丙○○住處扣得之偽鈔成品，送請財政部中央
    印製廠鑑定結果，認均屬偽鈔無誤，則有中央印製廠中印發
    字第093000 4499 號函、第0930004500號函在卷可稽（依序
    附於本院卷、93年度偵字第14221 號卷第60頁）。綜上，足
    認被告甲○○上開自白屬實，可以採信。
  ２被告丙○○雖辯稱略以：附表2 之扣案物均係「來哥」等人
    寄放，而伊介紹「來哥」認識甲○○、乙○○，亦無任何用
    意云云，意指其對本件偽造偽鈔之情節，全不知情云云。惟
    查：
    被告丙○○為警查獲後，在偵查中即指稱：「上星期我有
      看到乙○○在林森北路查獲地向『來哥』拿白紙和紫色的
      紙（按：即偽鈔用紙、防偽線紙），甲○○是今年八月初
      也在該處向來哥拿白紙和紫色的紙‧‧‧」、「來哥說胃
      癌末期，想找人幫他印這些偽鈔，我不會，所以我才找甲○○處理電腦部分，乙○○處理加工部分，由他們和來哥
      去談」、「（來哥想找人印偽鈔，你如何得知甲○○會處
      理電腦部分，乙○○處理加工部分，找他們二人和來哥談
      ？）因之前有聽甲○○說他會做一些
      另外乙○○剛出獄不久，老婆被通緝，我就告訴不然去幫
      來哥看看，後來我就介紹他們二人與來哥談」云云（見同
      上偵字第14221 號卷第38頁、第67頁）。是則，被告丙○○在本院始翻稱：伊全不知情云云，與其先前所述不符，
      已有可疑，不能遽信。
    被告丙○○在本院審理時陳稱：伊家中的扣案物來源（即
      附表2）， 伊均已在警訊中交代清楚云云，其在警訊中對
      此則供稱：「‧‧‧只有電腦螢幕、掃瞄機、列表機是我
      所有的，其餘物品像電腦主機、壓模機、驗鈔機是甲○○
      寄放，偽鈔金屬條、新台幣五百元半成品、新台幣五百元
      成品、印偽鈔空白紙是綽號『來哥』寄放的，砂輪機是乙○○寄放的‧‧‧」云云（本院93年11月8 日筆錄、93年
      度偵字第1422 1號卷第5 頁）。然按，製造偽鈔究屬重大
      情節之犯罪行為，而甲○○於案發當時，猶持續在其住處
      製造偽鈔，衡情不僅「來哥」無需將偽鈔用紙、防偽線金
      屬條寄放在丙○○住處，即甲○○亦不必將列印偽鈔之電
      腦，轉手藏放在被告丙○○住處，徒增印製偽鈔之繁瑣之
      理。準此，被告丙○○所辯，附表2 之扣案物係「來哥」
      等人寄放云云，亦與常情不符。況被告丙○○至今亦未能
      提出「來哥」其人之年籍資料，以供調查，則本院更無理
      由捨棄上開被告丙○○持有扣案偽鈔等物之明晰事證，而
      採認其空泛之辯解。
    更甚者，甲○○在本院審理時已坦承：「是有『來哥』這
      個人，但他與這件案子沒有關係，我、丙○○和乙○○在
      地檢署候審室時，丙○○才說要把案子推給『來哥』，因
      此我和乙○○在檢察官偵訊時才說有『來哥』這個人」等
      語（見本院94年3 月30日審判筆錄）。而甲○○於警訊中
      即詳述其如何與被告丙○○共同以電腦列印，加貼防偽線
      之方式，印製偽鈔，此如前述，共同被告乙○○在93年9
      月8 日為警查獲後，在警訊中雖未坦承犯行，然亦供稱：
      「（扣案一千元、五百元偽鈔成品、半成品、偽鈔用紙、
      金屬條防偽線）是我朋友丙○○所有，他之前來我家聊天
      帶過來，忘記帶走的」云云（見93年度偵字第14222 號卷
      第5 頁反面）。換言之，甲○○、乙○○2 人在到案初始
      ，均未提及「來哥」其人，而係此後在檢察官偵訊時，方
      突然供稱有「來哥」涉案。此與甲○○所述：「來哥」是
      伊3 人事後串供等語相符，是益徵被告丙○○所辯：伊未
      涉案云云，並不可信。
    不僅如此，細繹被告丙○○在偵查中指稱：伊曾介紹甲○○、乙○○為「來哥」製造偽鈔，並曾目睹乙○○、甲○○在伊林森北路住處，向「來哥」拿取偽鈔用紙等語，其
      中指述甲○○印製偽鈔之部分，已經共同被告甲○○坦承
      屬實，詳如前述。又本件警員確實在被告甲○○、丙○○
      及乙○○住處，依序各扣得如附表1 、附表2 及附表3 所
      示之物，有搜索扣押筆錄共3 份附卷可稽，而本院勘驗3
      處查扣之偽鈔用紙、防偽線金屬條結果，質地均甚相似，
      查扣之偽鈔用紙較一般紙張為厚，以手觸摸較為粗糙，並
      非普通紙張，而依一般生活經驗，防偽線金屬條亦非隨處
      可得之日常用品，據此，除堪認被告3 人遭查獲之偽鈔用
      紙、防偽線金屬條，極可能出自相同來源以外，並足認定
      被告乙○○有涉案之相當可能；此與被告丙○○上開偵查
      中所述，亦若合符節。基上述，足認被告丙○○偵查中所
      供，並非無的放矢；其對案情知之甚詳，非偶然捲入本案
      者可比。由是，再對照被告甲○○所稱：實際上並無「來
      哥」涉案等語，並參酌被告丙○○在本院所辯前後反覆，
      且與常情不合，有推諉之意之事實。至此，足認被告丙○○指述「來哥」涉案之情節，即係其自己之犯案經過，僅
      姑隱其名，以求卸責而已。否則，「來哥」何必選在被告
      丙○○林森北路住處，交付甲○○、乙○○偽鈔用紙及防
      偽線金屬條？
    綜上，被告丙○○所辯：本件印製偽鈔之情節，伊均不知
      情云云，應係卸責之詞，並不足採。
（二）被告丙○○、乙○○共同製造偽鈔部分：
  １被告丙○○在偵查中指稱略以：伊有看到甲○○、乙○○在
    林森北路查獲地，向「來哥」拿偽鈔紙及防偽線紙，「來哥
    」要找人印偽鈔，伊就為「來哥」找甲○○處理電腦，乙○○加工等語，而所謂「來哥」之涉案情節，實即被告丙○○
    自己之犯案經過，僅姑隱其名等情，已如前項理由（一）２
    所述。又警員在被告乙○○家中查獲偽鈔半成品、防偽線金
    屬條、偽鈔用紙（詳見附表3）， 則有搜索扣押筆錄1 份在
    卷，如附表3 所示之物扣案可憑。
  ２被告乙○○家中被查獲如附表3 所示之物，僅有偽鈔半成品
    、防偽線金屬條及偽鈔用紙，並未被查獲印製偽鈔之用具，
    被告乙○○並始終否認受丙○○所託，加工製造偽鈔。又被
    告丙○○在偵查中僅藉「來哥」為名，泛稱：乙○○負責加
    工偽鈔等語，語焉不詳，此後則翻稱：伊全不知情云云。雖
    無法再予調查，然由丙○○交付乙○○之防偽線金屬條，及
    偽鈔半成品以觀，並參酌甲○○所述：在列印出偽鈔後，再
    加貼防偽線金屬條，之後再予裁減成成品等語，可見所謂加
    工，即係指在偽鈔上加貼防偽線，並裁減成偽鈔成品而言。
    綜上，被告乙○○確實與被告丙○○共同製造偽鈔之事實，
    亦可認定。
  ３被告乙○○雖辯稱略以：伊家中之扣案物（即附表3 所示之
    物）係「來哥」寄放，伊並未印製偽鈔云云，然與其先前在
    警訊中陳稱：伊家中遭查獲之偽鈔成品、半成品、偽鈔用紙
    及防偽線金屬條，均係丙○○所有云云不符（見93年度偵字
    第14222 號卷第5 頁反面），自難遽信。此觀被告乙○○在
    偵查中旋即改稱：「偽鈔、偽鈔用紙及防偽線是丙○○於93
    年8 月初帶『阿來仔』到我家坐，忘記帶走的」云云，而經
    檢察官質以：「為何在警訊中說偽鈔是丙○○的」時，即泛
    稱：「丙○○的，對啊，他帶『阿來仔』來的」、「是丙○○還是『阿來仔』帶來的，我沒注意看」云云（見同上卷第
    36 頁）， 其間推諉不欲吐實之意，甚為明顯；遑論本件並
    無「來哥」其人涉案，所謂「來哥」云云，不過為被告等人
    事後編造勾串之詞。故被告乙○○所述，不僅前後不一，且
    與現存事證亦不相符。況且，印製偽鈔係重大犯罪，被查獲
    者往往遭法院判處重刑，故從事印製偽鈔者，不僅行事力求
    隱密，且無輕易將偽鈔及製造偽鈔之工具外流，無端增加被
    查獲風險之理。以此論之，設若丙○○果真於93年8 月初，
    將偽鈔及防偽線金屬條、偽鈔用紙遺忘在被告乙○○家中，
    豈能不即前來索回運用，乃放任上開物品遺留在被告乙○○
    家中月餘，直至93年9 月間而為警查獲？可見被告乙○○所
    辯，亦與常情不符。至本次被告乙○○雖未被查獲印製偽鈔
    之電腦，然依現有事證，仍足認定其受託為丙○○在偽鈔半
    成品上加貼防偽線金屬條，或裁減偽鈔半成品等加工工作，
    已如前述。故此節不足採為有利被告乙○○之認定，併予敘
    明。綜上，被告乙○○所辯，應係卸責之詞，不足採信。
（三）被告丙○○、乙○○之辯護人雖均辯稱：扣案偽鈔粗劣不
      堪，未達使一般人誤認為真鈔之程度等語，惟經本院勘驗
      被告甲○○、丙○○住處查獲之偽鈔成品結果（被告乙○○住處僅查獲偽鈔半成品），查扣之偽鈔成品，其外觀大
      小、花紋、圖樣、顏色均與真鈔相近，部分雖有多餘之
      防偽線未刮除，或尚未貼上防偽線、無浮水印、色澤
      較淺、缺少鈔票號碼等瑕疵，然整體而言，異時異地隔
      離觀察，客觀上仍有使人誤認為真鈔之虞，有本院94年3
      月8 日勘驗筆錄暨所附真鈔、偽鈔對比相片數幀可考。是
      故，被告丙○○、乙○○之辯護人所辯，亦不足取。
（四）被告甲○○、丙○○係因缺錢購買毒品，而起意印製偽鈔
      ，被告丙○○並另行邀得被告乙○○與之共同製作偽鈔，
      均如前述。是故，被告3 人印製偽鈔，係意在供行使之用
      ，應無疑問。
（五）被告甲○○與丙○○共同印製偽鈔之事實，詳如前項理由
      二（一）所述。又被告乙○○應係受被告丙○○所託，在
      偽鈔半成品上加貼防偽線金屬條後，再予裁減等事實，亦
      已如前項理由二（二）所述。是故，被告丙○○與被告甲○○、被告丙○○與乙○○就上開犯行，各有犯意聯絡及
      行為分擔，應分別就各該部分成立共同正犯。公訴人雖指
      稱，被告甲○○、乙○○之間，亦應成立共同正犯等語，
      雖非無見，惟被告甲○○在本院審理時陳稱：伊和丙○○
      各做各的，不知丙○○是否有叫乙○○印製偽鈔等語（見
      本院94年3 月30日審判筆錄），被告乙○○亦陳稱：伊並
      未和甲○○共同製作偽鈔等語，且依現有事證，亦不足認
      定其二人間有犯意聯絡，故公訴人此部分指述，尚難採取
      。至於甲○○所稱：與丙○○「各做各的」，係就印製偽
      鈔之細節，陳述其與丙○○分別印製、裁減偽鈔成品，非
      如丙○○所述，其僅負責印製偽鈔，而由乙○○負責加工
      ；非可執此認定被告甲○○、丙○○不屬共犯關係，併予
      敘明。
（六）被告乙○○之辯護人另辯稱：被告乙○○住處並未被查獲
      偽鈔成品，故其所為縱成立犯罪，亦僅成立未遂而已。然
      查，被告乙○○與丙○○應係共犯，被告丙○○住處且已
      被查獲偽鈔成品，均如前述，是則，本於共犯間應就全體
      犯罪結果負責之法理，被告乙○○所為，亦屬既遂，應無
      疑問。
（七）綜上所述，本件事證明確，被告丙○○、乙○○所辯，無
      非卸責之詞，均不足採信。其等與被告甲○○之犯行，均
      堪認定。
三、按新台幣係中央銀行於89年1 月26日起，依中央銀行法第13
    條、中央銀行發行新台幣辦法第1 條、第2 條、收回自行在
    中華民國境內發行之紙幣，為妨害國幣懲治條例第1 條第1
    項所規定之國幣；而上開條例第3 條處罰偽造幣券之規定，
    係刑法偽造貨幣罪之特別規定，故被告等偽造新台幣之所為
    ，依特別法優先於普通法之適用結果，應適用該條例規定處
    斷。核被告丙○○、甲○○、乙○○所為，均係犯妨害國幣
    懲治條例第3 條第1 項之偽造國幣罪；起訴書記載其等僅係
    犯刑法第195 條第1 項之偽造通用紙幣罪，雖有未洽，然蒞
    庭實行公訴之檢察官已更正本件科刑之法條，認應依前揭妨
    害國幣懲治條例第3 條第1 項論處（見本院94年3 月30日審
    判筆錄），基於檢察一體之原則，本件既已由公訴檢察官更
    正應適用之法條，本院自無庸再變更法條。被告等為印製偽
    鈔，由丙○○透過不詳管道，收集印製偽鈔之電腦程式、偽
    鈔用紙、金屬條防偽線之輕行為，為偽造之重行為所吸收，
    不另論罪。被告丙○○與甲○○就其2 人印製之偽鈔部分，
    被告丙○○與乙○○就丙○○個人印製之偽鈔部分，分別有
    犯意聯絡及行為分擔，為共同正犯。被告3 人先後多次印製
    偽鈔，時間緊接，所犯構成要件相同罪名，顯係基於概括犯
    意，而反覆為之，為連續犯，應分別依刑法第56條規定以一
    罪論，因法定本刑為無期徒刑部分依法不得加重，僅就有期
    徒刑及得併科罰金刑部分均加重其刑。又被告乙○○前曾於
    88年間因竊盜案件，經臺灣基隆地方法院以88年度易字第
    299 號判決判處有期徒刑10月確定，經送監執行至90年7 月
    9 日執行期滿，有其臺灣高等法院被告全國前案紀錄表1 份
    附卷可稽，其於前案有期徒刑執行完畢後，5 年內再犯本件
    有期徒刑以上刑之罪，為累犯，依刑法第47條規定遞加重其
    刑。另查，被告甲○○係在被告丙○○之主導下，印製偽鈔
    ，其犯罪情節未如被告丙○○之重，且其印製完成之偽鈔並
    未外流，尚未危及金融秩序，而其在犯後隨即向警員自白犯
    行，在本院審理時亦交代相關案情，其中釐清並無「來哥」
    涉案一節，且係本院認定被告丙○○、乙○○犯罪之重要依
    據，雖因檢察官並未於事先同意其適用證人保護法之相關規
    定，致不能依法減輕或免除其刑，然通盤斟酌被告甲○○之
    犯罪情節，犯後悔意甚殷，並供出與案情有重要關係之事實
    等情狀，相對其此次所犯者，係無期徒刑或5 年以上有期徒
    刑以上刑之重罪，如科以最低刑期，似嫌過重，本院因依刑
    法第59條規定減輕其刑，且就前開加重部分，先加後減之。
    爰審酌被告丙○○、甲○○及乙○○各有如事實欄所示之前
    科，有臺灣桃園地方法院檢察署刑案資料查註紀錄表共3 份
    在卷可稽，其等素行均難謂良好。被告3 人明知印製、使用
    偽鈔，有影響金融秩序之虞，僅因希冀不勞而獲，即無視於
    法律規範，私印偽鈔預備伺機行使，幸印製完成之偽鈔尚未
    流出市面，對社會尚未造成立即危害。被告丙○○提供製造
    偽鈔之原料，並主導本件犯行，被告甲○○、乙○○僅係附
    從。被告丙○○、乙○○犯後仍飾詞推託，並無悔意，被告
    甲○○則尚有悔意等一切情狀，分別量處如主文所示之刑，
    以資懲儆。扣案如附表1 編號1 、附表2 編號1 所示之偽鈔
    成品係偽造國幣，依妨害國幣懲治條例第6 條規定沒收，附
    表1 編號2 、編號3、 編號8 ，附表2 編號2 、編號7 、編
    號8 ，及附表3 各項所示之偽鈔半成品、偽鈔用紙及防偽線
    金屬條，係偽造偽鈔之原料，其餘附表1 、附表2 各項所示
    之物則為偽造偽鈔之器械，依刑法第200 規定沒收。至警員
    在被告3 人住處查扣之其餘物件，無法證明與本案有關，不
    予沒收，併予敘明。
據上論斷，應依刑事訴訟法第299 條第1 項前段，妨害國幣懲治
條例第3 條第1 項、第6 條，刑法第11條、第28條、第56條、第
200 條、第47條、第59條，罰金罰鍰提高標準條例第1 條前段，
判決如主文。
本案經檢察官簡志祥到庭執行職務。
中　　華　　民　　國　　94　　年　　4 　月　　　13　　日
                  刑事第八庭審判長法  官     曾家貽
                                  法  官     吳為平
                                  法  官     陳彥宏
上正本證明與原本無異。
如不服本判決，應於送達後10日內，向本院提出上訴狀。
                                  書記官  翁其良
中　　華　　民　　國　　94　　年　　4 　月　　　13　　日
論罪法條：妨害國幣懲治條例第三條第一項
妨害國幣懲治條例第三條
意圖供行使之用，而偽造、變造幣券者，處無期徒刑或五年以上
有期徒刑，得併科五千元以下罰金。
犯前項之罪，因而擾亂金融，情節重大者，處死刑。
第一項之未遂犯罰之。
 附表一 （甲○○住處查扣）
┌──┬──────────┬────┬──────────┐
│編號│名稱                │性質    │數量                │
├──┼──────────┼────┼──────────┤
│一  │五百元偽鈔成品      │偽鈔    │八十三張（無號碼六張│
│    │                    │        │、編號CP169954XE號五│
│    │                    │        │張、編號CP254716WF號│
│    │                    │        │九張、編號CP254778WF│
│    │                    │        │號四張、編號CP254784│
│    │                    │        │XE號八張、編號CP2547│
│    │                    │        │89WF號九張、編號CP25│
│    │                    │        │6959WF號八張、編號CP│
│    │                    │        │716954XE號九張、編號│
│    │                    │        │CP716959WF號八張、編│
│    │                    │        │號CP789954XE號九張、│
│    │                    │        │編號CP714784XE號八張│
│    │                    │        │）                  │
├──┼──────────┼────┼──────────┤
│二  │五百元偽鈔半成品    │偽鈔原料│六十一張            │
├──┼──────────┼────┼──────────┤
│三  │一千元偽鈔半成品    │偽鈔原料│三十六張            │
├──┼──────────┼────┼──────────┤
│四  │美工刀              │器械    │一支                │
├──┼──────────┼────┼──────────┤
│五  │鐵尺                │器械    │一支                │
├──┼──────────┼────┼──────────┤
│六  │掃瞄列表機          │器械    │一台                │
├──┼──────────┼────┼──────────┤
│七  │桌上型電腦主機（含螢│器械    │一組                │
│    │幕、列表機、鍵盤、滑│        │                    │
│    │鼠）                │        │                    │
├──┼──────────┼────┼──────────┤
│八  │偽鈔用紙            │偽鈔原料│一疊                │
└──┴──────────┴────┴──────────┘
 附表二（丙○○住處查扣）
┌──┬──────────┬────┬──────────┐
│編號│名稱                │性質    │數量                │
├──┼──────────┼────┼──────────┤
│一  │五百元偽鈔成品      │偽鈔    │三張（無號碼一張，編│
│    │                    │        │號AM207892UD號一張，│
│    │                    │        │編號AM207890UD一張）│
├──┼──────────┼────┼──────────┤
│二  │五百元偽鈔半成品    │偽鈔原料│三張                │
├──┼──────────┼────┼──────────┤
│三  │電腦主機            │器械    │一台                │
├──┼──────────┼────┼──────────┤
│四  │電腦螢幕            │器械    │一台                │
├──┼──────────┼────┼──────────┤
│五  │掃瞄機              │器械    │一台                │
├──┼──────────┼────┼──────────┤
│六  │列表機              │器械    │一台                │
├──┼──────────┼────┼──────────┤
│七  │防偽線金屬條        │偽鈔原料│六十四張            │
├──┼──────────┼────┼──────────┤
│八  │偽鈔用紙            │偽鈔原料│七張                │
└──┴──────────┴────┴──────────┘
 附表三  （乙○○住處查扣）
┌──┬──────────┬────┬──────────┐
│編號│名稱                │性質    │數量                │
├──┼──────────┼────┼──────────┤
│一  │一千元偽鈔半成品    │偽鈔原料│三十二張            │
├──┼──────────┼────┼──────────┤
│二  │五百元偽鈔半成品    │偽鈔原料│二十四張            │
├──┼──────────┼────┼──────────┤
│三  │偽鈔用紙            │偽鈔原料│一百六十張          │
├──┼──────────┼────┼──────────┤
│四  │防偽線金屬條        │偽鈔原料│四十二張            │
└──┴──────────┴────┴──────────┘
